【裁判字號】    97,上易,352
【裁判日期】    970522
【裁判案由】    竊盜
【裁判全文】
臺灣高等法院臺中分院刑事判決         97年度上易字第352號
上  訴  人  臺灣臺中地方法院檢察署檢察官
被      告  乙○○
上列上訴人因被告竊盜案件，不服臺灣臺中地方法院96年度易字
第6157號中華民國96年12月31日第一審判決（起訴案號：臺灣臺
中地方法院檢察署96年度偵字第13368號、22692號），提起上訴
，本院判決如下：
    主  文
上訴駁回。
    事實及理由
一、本案經本院審理結果，認第一審以被告乙○○均係犯刑法第
    320條第1項之竊盜罪、共19罪，均累犯，自首部分之14罪即
    原審附表一編號1至4、編號9至12、編號14至19，各判處有
    期徒刑2月，不符自首部分之5罪即原審附表一編號5至8及編
    號13，各判處有期徒刑3月，並就原審附表一編號1至12之犯
    罪時間均係在中華民國96年罪犯減刑條例所定減刑基準點（
    民國96年4月24日）之前，合於該條例所定減刑規定之適用
    ，依該條例第2條第1項第3款之規定，就其所犯原審附表一
    編號1至12之罪，均減其刑為如原審附表二編號1至12所示之
    刑，並與原審附表二編號13至19不應減刑之罪，定其應執行
    之刑為有期徒刑10月。並說明：因被告應執行有期徒刑未達
    1年以上，不適用竊盜贓物犯保安處分條例，及以被告於本
    案雖有多次竊盜犯行，但被告前科僅有2次因竊盜案件分別
    經判處拘役50日及有期徒刑5月，尚難僅以本案有多次竊盜
    犯行，即認被告確有竊盜犯罪之習慣，況被告亦辯稱：伊是
    因為喝酒成癮，並因為車禍受傷，手臂及大腿都骨折無法工
    作，才因而偷酒等語，而難認被告有何犯罪之習慣，非予強
    制工作，不足以根絕其惡性，自無令其於刑之執行前令入勞
    動場所強制工作之必要。經核其認事用法及量刑均無不當，
    應予維持，並引用第一審判決書記載之事實、證據及理由（
    如附件）。
二、檢察官上訴意旨略以：被告所犯19次竊盜罪，各判處如上所
    述之有期徒刑，量刑顯然過輕，且總計原宣告刑為2年5月，
    原審定應執行刑為有期徒刑10月，較總宣告刑度減少19月，
    且未宣告強制工作，顯有不當等語。惟按宣告多數有期徒刑
    者，於各刑中之最長期以上，各刑合併之刑期以下，定其刑
    期，刑法第51條第5款定有明文。又刑罰之量定，乃屬法院
    自由裁量之職權行使，除有違法情形外，應予尊重。本件原
    審判決於判決理由中已敘明審酌被告除構成累犯之案件外，
    並曾於91年間犯竊盜罪，素行不佳，及考量其犯罪之動機、
    目的、手段，不思以一己之力，循正當方式獲取錢財，於短
    時間內犯案多起，對社會治安危害甚鉅，惟念其所竊取者各
    為一瓶高梁酒或相類之酒，價值不高，犯罪後坦承犯行、態
    度尚稱良好等一切情狀，始分別量處如上述之有期徒刑，又
    合於96年減刑條例依法減刑後，並合併定其應執行刑為有期
    徒刑10月。本院認為原審判決就其量刑之理由，顯已斟酌刑
    法第五十七條各款所列情狀而未逾法定刑度，自不得遽指為
    違法；參酌竊盜罪之法定刑度，則原審判決之量刑及所定之
    執行刑尚無過輕情形，本院認為亦無不當之處，又行為人有
    無令入勞動場所強制工作之必要，應審酌其行為之常習性、
    嚴重性、危險性及對未來行為之期待性，依比例原則決定之
    （參最高法院97台上字第341號判決）。原審未對被告宣告
    強制工作，亦已於判決理由二以審酌上情而說明，理由亦無
    不當之處，檢察官上訴意旨指摘原判決量刑過輕、定執行刑
    及未宣告強制工作有所不當，為無理由，應予駁回。
三、據上論斷，應依刑事訴訟法第373條、第368條，判決如主文
    。
本案經檢察官甲○○到庭執行職務。
中    華    民    國    97    年    5    月    22     日
            刑事第八庭  審判長法  官  羅  得  村
                              法  官  張  靜  琪
                              法  官  吳  進  發
上列正本證明與原本無異。
不得上訴。
                              書記官  柯  孟  伶
中    華    民    國    97    年    5    月    22     日


司法院資訊處製作；財團法人民間司法改革基金會備份。
